【裁判字號】    97,訴,5019
【裁判日期】    971230
【裁判案由】    毒品危害防制條例
【裁判全文】
臺灣板橋地方法院刑事判決              97年度訴字第5019號
公  訴  人  臺灣板橋地方法院檢察署檢察官
被      告  甲○○
上列被告因違反毒品危害防制條例案件，經檢察官提起公訴（97
年度毒偵字第8419號），本院依簡式審判程序，判決如下：
    主  文
甲○○施用第一級毒品，處有期徒刑拾月，扣案之第一級毒品海
洛因貳包（驗餘合計淨重零點肆肆柒伍公克），均沒收銷燬，海
洛因包裝袋貳只、電子磅秤貳臺、分裝袋佰肆拾個，均沒收；
又施用第二級毒品，處有期徒刑肆月，扣案之第二級毒品甲基安
非他命肆包（驗餘合計淨重肆公克），均沒收銷燬，甲基安非他
命包裝袋肆只、吸食器壹組、電子磅秤貳臺、分裝袋佰肆拾個
，均沒收；應執行有期徒刑壹年，扣案之第一級毒品海洛因貳包
（驗餘合計淨重零點肆肆柒伍公克）、第二級毒品甲基安非他命
肆包（驗餘合計淨重肆公克），均沒收銷燬，海洛因包裝袋貳只
、甲基安非他命包裝袋肆只、吸食器壹組、電子磅秤貳臺、分裝
袋佰肆拾個，均沒收。
    事  實
一、甲○○前於民國九十六年間因施用第二級毒品案件，經本院
    以九十六年度毒聲字八九八號裁定送觀察勒戒後，認無繼續
    施用毒品傾向，於九十六年六月十四日釋放，於同年月二十
    五日執行完畢。詎仍不知悔改，明知海洛因、甲基安非他命
    為毒品危害防制條例所列之第一級、第二級毒品，不得非法
    持有、施用，仍基於施用海洛因及甲基安非他命之犯意，先
    於九十七年十月六日下午四時許，以玻璃球吸食器之方式在
    臺北縣土城市○○路一百二十八巷十三弄六號二樓之住處內
    施用第二級毒品甲基安非他命一次，又於同年月七日凌晨四
    時許，在上開處所以香菸燃燒之方式施用第一級毒品海洛因
    一次。嗣為警於九十七年十月七日下午四時許，在臺北縣土
    城市○○路一百二十八巷十三弄六號二樓之住處內查獲，並
    扣得其所有供其施用之第一級毒品海洛因二包（合計毛重○
    點九一三公克）、第二級毒品甲基安非他命四包（合計毛重
    四點九九公克）、其所有供其施用甲基安非他命所用之安非
    他命吸食器一組、其所有供其施用海洛因及甲基安非他命所
    用之電子磅秤二臺（起訴書誤為一臺）及分裝袋三百四十個
    。經採集其尿液送驗後，發現呈嗎啡、甲基安非他命陽性反
    應，而知悉上情。
二、案經臺北市政府警察局大安分局報告臺灣板橋地方法院檢察
    署檢察官偵查起訴。本院於準備程序進行中，甲○○就被訴
    事實為有罪之陳述，經告知簡式審判程序之旨，並聽取各當
    事人之意見後，本院合議庭裁定由受命法官獨任進行簡式審
    判程序。
    理  由
一、訊據被告甲○○就上揭犯罪事實於本院審理時自白不諱，其
    於九十七年十月七日經警查獲後採集尿液鑑驗結果，確呈甲
    基安非他命、嗎啡陽性反應，有臺灣尖端先進生技醫藥股份
    有限公司濫用藥物檢驗報告一紙在卷足證，又扣案之乳白色
    粉末二包（合計淨重○點四五三○公克，驗餘淨重○點四四
    七五公克）、白色透明結晶四包（淨重四點九九公克，驗餘
    淨重四克）經鑑驗後分別認係第一級毒品海洛因、第二級毒
    品甲基安非他命，有交通部民用航空局醫務中心毒品鑑定書
    、台北市政府警察局鑑驗通知書各一份在卷可查，足認被告
    前揭自白與事實相符，堪予採信。甲○○前於九十六年間因
    施用第二級毒品案件，經本院以九十六年度毒聲字八九八號
    裁定送觀察勒戒後，認無繼續施用毒品傾向，於九十六年六
    月十四日釋放，於同年月二十五日執行完畢，有臺灣高等法
    院被告前案紀錄表一份在卷可稽，其於觀察、勒戒執行完畢
    釋放後，五年內再犯毒品危害防制條例第十條之罪，與毒品
    危害防制條例第二十三條第二項之起訴條件符合，有臺灣高
    等法院被告前案紀錄表一份附卷可按。本案事證明確，被告
    犯行洵堪認定，自應依法論科。
二、核被告所為，係犯毒品危害防制條例第十條第一項、第二項
    之施用第一級毒品罪及第二級毒品罪。其於施用前後持有第
    一級毒品海洛因及持有第二級毒品甲基安非他命之低度行為
    ，應分別為施用之高度行為所吸收，均不另論罪。被告所犯
    前開二罪間，犯意各別，行為互殊，應分論併罰。爰分別審
    酌被告前有違反動產擔保交易法之前科，素行不佳，有前揭
    臺灣高等法院被告前案紀錄表可參，明知毒品危害之烈而仍
    於觀察、勒戒執行完畢未久復再施用，顯示自行戒除毒品之
    意志薄弱，應予非難，兼衡其經查獲後自知事證明確而坦承
    犯行，且其施用毒品犯行所生危害，主要以自戕身心健康為
    主，對於他人生命、身體、財產等法益，尚未查得重大直接
    危害等一切情狀，分別量處如主文所示之刑，並定其應執行
    刑，以示懲儆。
三、扣案之第一級毒品海洛因二包（驗餘合計淨重○點四四七五
    公克）、第二級毒品甲基安非他命四包（驗餘合計淨重四公
    克）為本案查獲之毒品，又被告自承上開毒品為其所有供己
    施用之物，均應依毒品危害防制條例第十八條第一項規定諭
    知沒收銷燬。扣案之海洛因包裝袋二只、甲基安非他命包裝
    袋四只（最高法院九十六年度臺上字第五五五一號判決參照
    ）、吸食器一組、電子磅秤二臺、分裝袋三百四十個，分別
    為被告所有，供其施用海洛因及甲基安非他命所使用之物，
    業據其供承在卷，爰均依刑法第三十八條第一項第二款之規
    定，各於主文項下併予宣告沒收。
據上論斷，應依刑事訴訟法第273條之1第1項、第299條第1項前
段，毒品危害防制條例第10條第1項、第2項、第18條第1項、第
23條第2項，刑法第11條前段、第51條第5款、第38條第1項第2款
，判決如主文。
本案經檢察官陳姿雯到庭執行職務。
中    華    民    國    97    年    12    月    30    日
                  刑事第二庭  法  官  王偉光
以上正本證明與原本無異
如不服本判決，應於送達後十日內敘明上訴理由，向本院提出上
訴狀，上訴於本院第二審合議庭 (應附繕本) 。其未敘述上訴理
由者，應於上訴期間屆滿後二十日內向本院補提理由書「切勿逕
送上級法院」。
                              書記官  陳宥伶
中    華    民    國    97    年    12    月    30    日
附錄本案論罪科刑法條全文：
毒品危害防制條例第十條：
施用第一級毒品者，處六月以上五年以下有期徒刑。
施用第二級毒品者，處三年以下有期徒刑。


司法院資訊處製作；財團法人民間司法改革基金會備份。
